Minutes et répertoires du notaire Christophe CHALON, 5 juillet 1640 - 13 mai 1669 (étude XVIII)
Archives nationales
- Minutes de Christophe CHALON, 5 avril 1590 - 1771; MC/ET/XVIII/232 - MC/ET/XVIII/328
  - Minutes. 1647, janvier - 1647, juin, janvier 1647 - juin 1647; MC/ET/XVIII/276
    - POUCHARD Laurent Bourgeois de Paris, demeurant Fb Saint-Marcel rue d'Orléans, paroisse Saint-Médard. § Contrat de Mariage de Laurent POUCHARD, avec Anne Chandellier, veuve d'Anthoine Parré, tissutier demeurant Fb Saint-Marcel dite rue, paroisse Saint-Marcel., 18 janvier 1647; MC/ET/XVIII/276
    - MAÇON (Me) Guillaume LEFEVRE demeurant à Viroflay § Vente portant titre nouvel., 19 janvier 1647; MC/ET/XVIII/276
      titre nouvel; acte de vente; Lefèvre, Guillaume
    - CHAPELIER MAGUILLIER Pierre § Contrat de mariage, 11 février 1647; MC/ET/XVIII/276
    - MAGUILLIER Pierre Chappelier, demeurant rue Mouffetard paroisse Saint-Médard, natif de Triche en champagne, fils de Louis Magniller + passementier et de Marie Mestyer § Contrat de Mariage de Pierre MAGUILLIER avec Marie de Largillière, veuve de Pierre Le Louis + chappelier au Fb Saint-Marcel, rue de la paroisse, 11 février 1647; MC/ET/XVIII/276
    - ANTHOMME (Jean Martin) (Me) Tissutier rubannier demeurant rue neuve de Boulangers paroisse Saint-Nicolas du Chardonneret fils de Charlotte Jacobse veuve de André Anthoine + tissutier rubannier. § Contrat de mariage de..., avec Claude FROMANT fille de Jean Fromant, vigneron demeurant à Gaint Luy près d'Anacre, 12 février 1647; MC/ET/XVIII/276
      contrat de mariage; Anthomme, Jean Martin
    - MAÇON maître DESCHAMPS Jacques Demeurant rue Saint-Denis paroisse Saint-Luc et Saint-Gilles § Mise en apprentissage de Pierre Roller ses de Jean Roller + par. .. chez un maître sellier., 12 février 1647; MC/ET/XVIII/276
      contrat d'apprentissage; Deschamps, Jacques; Roller, Pierre; Roller, Jean
    - GAILLARD Nicolas piqueurs de vol pour Concille § Démission, 18 février 1647; MC/ET/XVIII/276
    - BETHUNE Louis. Barbier, demeurant rue de la Mortellerie paroisse Saint-Germain - natif de Conflans paroisse Saint-Pierre § Contrat de Mariage de Louis BETHUNE avec Anthoinette Caninet, fille de François Laninet et de Louise Larfillière, native de Soudan au Beau-Voisin, demeurant Saint-Marcel grande rue, paroisse Saint-Médard., 21 février 1647; MC/ET/XVIII/276
    - MUNIER (Jean) compagnon maçon, demeurant rue Dubon pain paroisse Saint-Etienne du Mont § Contrat de Mariage de. .., avec Marie de la Fer, veuve de Pierre PIERRE, C/on/ Paveur, demeurant dit rue de la Paroisse, 23 février 1647; MC/ET/XVIII/276
      contrat de mariage; Munier, Jean
    - La Val (Gilles de) + Chevalier du Roi, maréchal des camps, demeurant rue Saint-Thomas du Louvre, paroisse Saint-Germain-l'Auxerrois § Transports faits par Marie Seguier veuve de Gilles de La Val (10 actes), 25 février 1647; MC/ET/XVIII/276
      La Val, Gilles de
    - PIERRE Jean marchand de vin, demeurant Fb Saint-Marcel duc du Pb Saint-Marcel, paroisse Saint-Martin. § Contrat de Mariage de Jean PIERRE, avec Marie MIGNON, fille de Jean Mignon tailleur de Monseigneur le Prince de Condé, et de Marie Carré, demeurant Fb Saint-Marcel Rue Mouffetard, paroisse Saint-Hyppolyte., 26 février 1647; MC/ET/XVIII/276
    - VIN marchand de .. PIERRE Jean § Contrat de mariage, 26 février 1647; MC/ET/XVIII/276
    - SEBILLE Pierre C/on/ tourneur en bois, demeurant Fb Saint-Jacques grande rue, paroisse Saint-Jacques et Saint-Philippe natif de Saint-Claude près de Blois § Contrat de Mariage de Pierre SEBILLE, avec Marguerite LEROUX, fille de Michel Leroux, demeurant à la Villeneuve sur Granier, paroisse Saint-Lauren, 27 février 1647; MC/ET/XVIII/276
    - TOURNEUR en bois, compagnon, SERILLE Pierre § Contrat de mariage, 27 février 1647; MC/ET/XVIII/276
      contrat de mariage; Serille, Pierre
    - MAÇONS TAILLEUR de PIERRE § - MASORIER Pierre - rue des Postes paroisse Saint-Etienne du Mont - PIJEUR Michel rue de GRANVILLIERS paroisse Saint-Nicolas de Champs. Faubourg Saint-Marcel. § Marché: ouvrages de maçonnerie à faire pour Jean GODELER, tailleur de pierres, demeurant sous les piliers des Halles, paroisse Saint-Eustache, MC/ET/XVIII/276
      marché; Masorier, Pierre; Godeler, Jean; maçon
    - DURVILLE - Nicolas juré mesureur de sel au grenier à sel de Paris, demeurant dans l'enclos de l'abbaye de Sainte-Geneviève du Mont § Testament de Nicolas DURVILLE, 11 mars 1647; MC/ET/XVIII/276
    - LA ROCHEFOUCAULD (Cardinal de...) + abbé de l'abbaye de Sainte-Geneviève du Mont § Déclaration portant quittance au sujet d'une somme dont doit bénéficiés Dame Marie Catherine de la Rochefoucault, nièce de Cardinal de LA ROCHEFOUCAULD, et son héritière., 14 mars 1647; MC/ET/XVIII/276
      quittance; déclaration; La Rochefoucauld, Cardinal de...
    - MESUREUR de sel juré DURVILLE Nicolas § Testament, 19 mars 1647; MC/ET/XVIII/276
    - CORDONNIER MALET Jean § Contrat de mariage, 28 mars 1647; MC/ET/XVIII/276
    - MALET Jean Cordonnier, demeurant au Route natif Daillecourt proche Chaumont en Bassigny, fils de Claude Mallet + laboureur et de Françoise Mousu § Contrat de Mariage de Jean MALET, avec Louise Alexandre, veuve de Sebastien Pierot + demeurant à Louviers, 29 mars 1647; MC/ET/XVIII/276
    - TAILLEUR d'HABIT VOYRIN François § Contrat de mariage, 3 mai 1647; MC/ET/XVIII/276
    - VOYRIN François tailleur d'Habit, demeurant Fb Saint-Victor dans l'abbaye § Contrat de Mariage de François VOYRIN, avec Marguerite Louis, fille de Didier Louis + laboureur demeurant Boursies aux Dames et de Anne Libault, 3 mai 1647; MC/ET/XVIII/276
    - CHEVAUX marchand ROYNARD Jean § Contrat de mariage, 5 mai 1647; MC/ET/XVIII/276
    - ROYNARD Jean Marchand de chevaux, natif de Gallardon en Bauce, fils de Yvan Roynard et de Marie Richer; demeurant rue du four paroisse Saint-Etienne du Mont § Contrat de Mariage de Jean ROYNARD, avec Catherine Le Fèvre fille Samson le Fèvre et de Catherine Lucas, 5 mai 1647; MC/ET/XVIII/276
    - BUET Jacques Marchand, demeurant rue de la Vieille Draperie, paroisse Saint-Pierre des Assis, fils de François BUET + marchand et de Elisabeth Corbio § Contrat de Mariage de Jacques BUET avec Gabrielle Baudoin fille d'Edmé Baudouin + et de Jeanne Glafaid, 19 mai 1647; MC/ET/XVIII/276
    - LAGNOUX Elisabeth Veuve de Jacques LESCUYER +, conseiller du Roi, demeurant rue Saint-Jean de Beaunaut paroisse Saint-Benoist § Testament de Elisabeth LAGNOUX, 22 mai 1647; MC/ET/XVIII/276
    - Maçon compagnon GEOFFREY François demeurant rue de la Harpe paroisse Saint Côme et Saint-Damien § Mise en apprentissage de Jean Geoffrey par. .., son frère. .. chez Jacques Barbe; couvreur de maison demeurant place Maubert., 26 mai 1647; MC/ET/XVIII/276
      contrat d'apprentissage; Geoffrey, François; Geoffrey, Jean; Barbe, Jacques
    - MAÇON (Me) PALLÉ, Aubin et Nicolas demeurant au Carrefour de la paroisse de Saint Etienne du Mont § Marché du 1647, 28 Mai Devis des ouvrages de Maçonnerie que Monsieur de Flecelles, conseiller à la Cour doit faire faire par. .., pour la construction d'un bâtiment dans l'abbaye de Sainte-Geneviève-, 28 mai 1647; MC/ET/XVIII/276
      devis; marché; Pallé, Aubin; Pallé, Nicolas; maçon
    - LAURENS Etienne praticien au chasteller de Paris, demeurant rue du Coq, paroisse Saint-Germain-l'Auxerrois § Contrat de Mariage d'Etienne LAURENS, avec Louise Petite fille Anthoine Petit et de Marie Clément + sa femme en 1/ere/ noce, 30 mai 1647; MC/ET/XVIII/276
    - PRATICIEN au Châtelet de Paris LAURENS Etienne § Contrat de mariage, 30 mai 1647; MC/ET/XVIII/276
    - HOMME de chambre PITREAU Pasquier § Contrat de mariage, 11 juin 1647; MC/ET/XVIII/276
    - PITREAU Pasquier sieur de Bellefond, homme de chambre de la princesse de Carignan, demeurant en l'Hôtel de ladite dame rue du Four, paroisse Saint-Eustache § Contrat de mariage de Pasquier PITREAU, avec Madeleine Vodrier, veuve d'Abraham de tabé, demeurant Fb Saint-Marcel, rue des Portes, 11 juin 1647; MC/ET/XVIII/276
    - LABBÉ (Abraham de) + bg de Paris demeurant rue des Postes § Inventaire de Abraham de LABBÉ à la requête de Marie Vaudoyer sa f., 12 juin 1647; MC/ET/XVIII/276; 2ff.
      inventaire; Labbé, Abraham de
    - AUBIN Jean Bourgeois de Paris, demeurant île Notre-Dame, paroisse Saint-Louis § Contrat de Mariage de Jean AUBIN, avec Marguerite Louis, fille de Didier Louis + laboureur, demeurant Bouciers aux dames, et d'Anne Libault, 20 juin 1647; MC/ET/XVIII/276
    - MENUISIER maître, Jean de La CHAMBRE, Demeurant Faubourg Saint-Victor rue des Fossés, paroisse Saint-Nicolas du Chardonnet § Mise en apprentissage, de Antoine NAZE chez. .., 28 juin 1647; MC/ET/XVIII/276
      contrat d'apprentissage; La Chambre, Jean de; Naze, Antoine
    - MAÇONS Pierre et Jean GERARD demeurant à Montmorency § Marchés: ouvrage de maçonnerie pour Adam Megent, chapelier et valet de chambre, 29 juin 1647; MC/ET/XVIII/276
      marché; Gérard, Pierre; Gérard, Jean
  - Minutes. 1647, juillet - 1647, décembre, juillet 1647 - décembre 1647; MC/ET/XVIII/277
    - CHARPENTIER (maître) BERTRAND Christophe demeurant place Maubert paroisse Saint-Estienne du Mont en la Maison avec l'enseigne 'la croix blanche' § Marché - devis des ouvrages de charpenterie et maçonnerie fait avec Jean PATTIN (Me) Menuisier pour sa maison située rue du Murier, 12 juillet 1647; MC/ET/XVIII/277
    - CHANTEREL Isabelle+ § Inventaire après décès d'Isabelle CHANTEREL, femme de Jean MOREL marchand orphèvre demeurant Fb Saint-Marcel, rue Monffetard, paroisse Saint-Médard, 16 juillet 1647; MC/ET/XVIII/277
    - MAÇONS Mathurin LECLERC et Pierre BOYER demeurant à Jury Saint-Seine § Bail. d'une maison à Charles Deplaigne passementier, tissutier, 22 juillet 1647; MC/ET/XVIII/277
      bail; Le Clerc, Mathurin; Boyer, Pierre; Deplaigne, Charles
    - du MOUCEAU Jean Auditeur en la chambre du Roi - demeurant rue Perdue, paroisse Saint-Etienne du Mont § Testament de Jean du MOUCEAU, 13 août 1647; MC/ET/XVIII/277
    - RAVITAILLEMENT bêtes à Laine § Fourniture de RAVITAILLEMENT à Guillaume Brettie, marchand boucher, 17 août 1647; MC/ET/XVIII/277
      Brettie Guillaume
    - DU MOUCEAU Jean + § Inventaire après décès de Jean DU MOUCEAU à la requête de Marie de Bourbon sa veuve, 21 août 1647; MC/ET/XVIII/277; 36 ff.
    - FRANC-VALLET Marie femme de Guillaume cousin, marchand fruitier, demeurant place Maubert, paroisse Saint-Etienne du Mont § Testament de Marie FRANC-VALLET, 24 août 1647; MC/ET/XVIII/277
    - COCQU Anthoine Tailleur d'habit demeurant rue Galande paroisse Saint-Séverin. § Contrat de Mariage de Anthoine COCQU, avec Marie Blanchard veuve de Charles Duhamel, 27 août 1647; MC/ET/XVIII/277
    - CORDONNIER compagnon LECOMTE Julien § Contrat de mariage, 29 août 1647; MC/ET/XVIII/277
    - LECOMTE Julien C/on/ Cordonnier, demeurant rue Traversine, paroisse Saint-Etienne du Mont § Contrat de Mariage de Julien LECOMTE, fils de Richard Lecomte laboureur et de Pierrette Benoist, avec Roselette Fritot, fille de Jean Fritot soldat et de Jacqueline de la Hazet, 29 août 1647; MC/ET/XVIII/277
    - LA ROCHEFOUCAULD (Cardinal de. ..) + § Désistement de logement portant constitution entre les Religieux de l'abbaye de Sainte Geneviève du Mont et M/elle/ Renée du Ram, veuve de Gilbert Moritz, Secrétaire de feu Cardinal de LA ROCHEFOUCAULD, 6 septembre 1647; MC/ET/XVIII/277
      La Rochefoucauld, Cardinal de. ..
    - PARDREAU (Jean) marchand orfèvre, bourgeois de Paris, rue Saint-Denis, en la maison des Perdreaux § Inventaire (3 ff); 4 tableaux, 20 septembre 1647; MC/ET/XVIII/277
      inventaire; Pardreau, Jean
    - MAÇON ALLOT Mathieu demeurant au village de Lenantier, paroisse Saint-Mouchannet § Mise en apprentissage par. .., 20 septembre 1647; MC/ET/XVIII/277
      contrat d'apprentissage; Allot, Mathieu
    - COCU Antoine maître tailleur d'habit, demeurant rue Galande paroisse Saint-Séverin § Contrat de Mariage de Antoine COCU, avec Marie BLANCHARD, veuve de feu Charles DUHAMEL demeurant rue Gervais Laurent - paroisse Saint Symphorien, 4 octobre 1647; MC/ET/XVIII/277
    - MAÇON - Couvreur - BARBIER Pierre Demeurant à Dourdan § Mise en apprentissage de Nicolas Brotin par. .., chez Pierre PARIGOT passementier tissutier faubourg Saint-Marcel rue de Lourcines paroisse Saint-Hippolyte, pt 4 ans, 9 octobre 1647; MC/ET/XVIII/277
      contrat d'apprentissage; Barbier, Pierre; Brotin, Nicolas; Parigot, pierre
    - BONNETIER Compagnos GUILLEBAULT Pierre § Contrat de mariage, 13 octobre 1647; MC/ET/XVIII/277
    - GUILLEBAULT (Pierre), Compagnon bonnetier, natif de Gien sur Loire, fils de Pierre Guillebault, maître cordonnier et de Françoise Maurisot § Contrat de Mariage de Pierre GUILLEBAULT, avec Jeanne MADRON, fille de Gérard MADRON cordonnier, demeurant Fb Saint-Marcel rue de Lourcine et de Catherine Bourgeois., 13 octobre 1647; MC/ET/XVIII/277
      contrat de mariage; Guillebault, Pierre
    - LE CLERC Albin sr du Motantreuil, capitaine au régiment de M. le Comte d'Arcourt, demeurant rue des Carnes. § Contrat de Mariage de Albin LE CLERC, avec Madeleine Picault., 26 octobre 1647; MC/ET/XVIII/277
    - GUILLE (Pierre), Gagne denier, demeurant rue du Paon paroisse Saint-Etienne du Mont § Contrat de Mariage de Pierre GUILLE, avec Françoise Pépin, 2 novembre 1647; MC/ET/XVIII/277
      contrat de mariage; Guille, Pierre
    - GAGNE DENIER GUILLE Pierre § Contrat de mariage, 2 novembre 1647; MC/ET/XVIII/277
    - AUCLERC (Jean) Marchand demeurant faubourg Saint-Marcel rue de Lurcy, paroisse Saint-Medard § Contrat de Mariage de Jean AUCLERC avec Elisabeth COCHON., 23 novembre 1647; MC/ET/XVIII/277
      contrat de mariage; Auclerc, Jean
    - MAÇON compagnon; LE SUEUR - Nicolas demeurant Faubourg Saint-Germain, rue Sainte-Marguerite, paroisse Saint-Sulpice § Mise en apprentissage de Antoine LESEUR fils. .., pt 4 ans, chez Jean MANON, tissutier, demeurant rue Mouffetard paroisse Saint-Martin, 1er décembre 1647; MC/ET/XVIII/277
      contrat d'apprentissage; Le sueur, Nicolas; Leseur, Antoine; Manon, Jean
    - ARCHER du guet GERVAIS Germain § Inventaire après décès, 4 décembre 1647; MC/ET/XVIII/277
    - GERVAIS Germain + archer du guet, demeurant rue Mouffetard, paroisse Saint-Médart § Inventaire après décès, 4 décembre 1647; MC/ET/XVIII/277
    - LE PLAT Marie femme de Louis de BURE, marchand bourgeois de Paris, demeurant rue Neuve Sainte-Geneviève paroisse Saint-Etienne du Mont. § Testament de Marie LE PLAT, 13 décembre 1647; MC/ET/XVIII/277
    - MAROIS Geneviève + femme de Charles Voisambert, veuf de Geneviève MAROIS au coin de la rue des Barres, dans le Port aux mêmes - Paroisse Saint-Gervais § Inventaire 1 tapisserie de Rouen (60 livres)., 16 décembre 1647; MC/ET/XVIII/277; (6 ff)
    - MAÇON (Me) DUPUIS Claude demeurant rue de la Clef paroisse Saint-Médart § Marché - Ouvrages de maçonnerie à faire dans un corps de logis situé rue Copeaux chez René MAUCLÈRE. ouvrier en drap, par. .. moyennant la somme de 380 livres, 16 décembre 1647; MC/ET/XVIII/277
      marché; Dupuis, Claude; Mauclère, René; maçon
    - BRENET(Nicolas) Coutellier - demeurant rue Gallande paroisse Saint-Estienne du Mont § Contrat de Mariage de..., avec Marie CUVILLIER, 17 décembre 1647; MC/ET/XVIII/277
      contrat de mariage; Brenet, Nicolas
    - IMPRIMEUR en TAILLE DOUCE LAMIEL (Jean) Demeurant au Mont Saint-Hilaire, paroisse Saint-Hilaire § Mise en apprentissage de René Bidanet chez... pour 4 ans, 28 décembre 1647; MC/ET/XVIII/277
      contrat d'apprentissage; Lamiel, Jean; Bidanet, René
    - MAÇON BIDAULT Jean + demeurant Montagne Sainte-Geneviève, paroisse Saint-Etienne du Mont § Mise en apprentissage de René Bidault, fils du défunt. .., Jean LAMIER, imprimeur en taille-douce., 28 décembre 1647; MC/ET/XVIII/277
      contrat d'apprentissage; Bidault, Jean; Bidault, René; Lamier, Jean; maçon
    - MICHEL Sébastien S/re/ de Monsieur Bailly conseiller du Roy demeurant rue du Bièvre, paroisse Saint-Estienne du Mont. § Contrat de Mariage de Sébastien MICHEL, fils de Claude Michel marchand et de Judie Dauphin + avec Claude Patricia fille de Nicolas Pasinat +, 31 juillet 1747; MC/ET/XVIII/277
    - SECRETAIRE CONSEILLER du roi MICHEL Sébastien § Contrat de mariage, 31 juillet 1747; MC/ET/XVIII/277
  - Minutes. 1648, janvier - 1648, mai, janvier 1648 - mai 1648; MC/ET/XVIII/278
    - GRAVEUR (Me) VARIN Michel +, demeurant rue Saint-Honoré paroisse Saint-Germain-l'Auxerrois. § Mise en apprentissage de Jacques Bailleu, par Jeanne CHARPENTIER veuve de. .. sa tante, chez un marchand mercier, 10 décembre 1647; MC/ET/XVIII/278
      contrat d'apprentissage; Varin, Michel; Bailleu, Jacques; Charpentier, Jeanne
    - AUGIER Annet Novice au monastère de Saint-Geneviève du Mont, de l'ordre des chanoine réguliers de Saint-Augustin de la Congrégation de France § Testament de Annet AUGIER, 5 janvier 1648; MC/ET/XVIII/278
    - PITOU Edmé Coutellier, demeurant rue Coipeaux paroisse Saint-Estienne du Mont § Contrat de mariage, de Edmé PITOU, avec Marie BAZIN., 6 janvier 1648; MC/ET/XVIII/278
    - COUTELLIER, PITOU Edmé § Contrat de mariage, 6 janvier 1648; MC/ET/XVIII/278
      contrat de mariage; Pitou,Edmé
    - PATRE (Silvain) CHARPENTIER § Quittance, 21 janvier 1648; MC/ET/XVIII/278
      quittance; Patre, Silvain
    - CHARPENTIER PATRE - Silvain. demeurant rue Saint-Victor, paroisse Saint-Nicolas du Chardonneret § Quittance (pour ouvrage de charpenterie dans le collège de Cornuaille), 21 janvier 1648; MC/ET/XVIII/278
    - de MILLY Claude Tissutier, demeurant rue Beaubourg, paroisse Saint-Nicolas des Champs. § Contrat de Mariage de Claude de MILLY, avec Suzanne ESTIENNE., 26 janvier 1648; MC/ET/XVIII/278
    - TISSUTIER de MILLY Claude § Contrat de mariage, 26 janvier 1648; MC/ET/XVIII/278
    - BLANCHISSEUR LOUIS Nicolas § Inventaire, 28 janvier 1648; MC/ET/XVIII/278
    - LOUIS Nicolas Blanchisseur, rue Saint-Nicolas du Chardonneret § Inventaire de Nicolas LOUIS, 28 janvier 1648; MC/ET/XVIII/278
    - ECRIVAIN LECOMPTE HECTOR § Rachat de rente par Marie CHARBONNIER, 3 février 1648; MC/ET/XVIII/278
    - LECOMTE Hector ECRIVAIN § Rachat de rente, 3 février 1648; MC/ET/XVIII/278
    - NINET Anne § Inventaire après décès, fait à la requête de BERTRAND Antoine, veuf de Anne NINET, receveur général du revenu temporel de l'abaye de Barbiaux, demeurant rue de la Bucherie, 5 février 1648; MC/ET/XVIII/278
    - NANNET Louis CHARPENTIER § Marché, 6 février 1648; MC/ET/XVIII/278
    - CHARPENTIER NANNET-Louis demeurant Fb Saint-Victor rue du Fb Saint-Victor § Marché ouvrage à charpenterie - pour Marie Dehault, 6 février 1648; MC/ET/XVIII/278
    - PEINTRE Maurice de RALLEMONT demeurant Fb Saint-Marcel à la Brasserie de l'empereur, paroisse Saint-Médard § Marché de peinture avec Guillaume de Flerelles demeurant dans l'enclos de l'abaye à Sainte-Geneviève du Mont, 8 février 1648; MC/ET/XVIII/278
    - Marché entre Maurice de Rallemont, peintre, demeurant à la brasserie de l'Empereur au faubourg Saint- Marcel, près de Saint-Médard, et Guillaume de Flécelles, conseiller du roi au Parlement, demeurant dans l'enclos de Sainte-Geneviève du-Mont, pour peintures à l'huile, à deux couches couleur de bois de luth jaune, ' en telle quantité et endroict ' qu'il lui plaira, dans sa maison neuve dudit enclos, moyennant 6 l. par travée de peintures; trois croisées valant une travée, 6 portes une travée, et l'escalier deux travées. Il travaillera sans interruption à partir du lundi suivant., 8 février 1648; MC/ET/XVIII/278
      Documents du Minutier central concernant les peintres, sculpteurs et graveurs au XVIIe siècle (1600-1650), par Marie-Antoinette Fleury et Martine Constans, tome II [études XI à XX, 2445 actes], Paris, Archives nationales, 2010, notice n°1920 (instrument de recherche imprimé dématérialisé, certaines notices sont plus détaillées dans la version intégrale accessible en ligne par la rubrique 'Autres instruments de recherche', voir contexte dans le Plan d’orientation général - Notaires de Paris, guides thématiques du Minutier).
    - BRULARD - François Receveur général des Hôpitaux, demeurant rue Simon le franc § Contrat de Mariage de François BRULARD, avec Marie Moretz., 15 février 1648; MC/ET/XVIII/278
    - RECEVEUR général BRULARD François § Contrat de mariage, 15 février 1648; MC/ET/XVIII/278
      contrat de mariage; Brulard François
    - LE SOURD René. Valet de chambre du sieur Bourbon, demeurant rue du fouing. § Contrat de Mariage de René LE SOURD, avec Jeanne SEMILLARD, 16 février 1648; MC/ET/XVIII/278
    - VALET de CHAMBRE LE SOURD René § Contrat de mariage, 16 février 1648; MC/ET/XVIII/278
    - BERTRAND Anthoine marchand bourgeois de Paris et receveur général de l'Abbaye de Barbeaux, demeurant rue de la Bûcherie, paroisse Saint-Etienne du Mont. § Contrat de Mariage de Anthoine BERTRAND, avec Françoise BALLARD., 22 février 1648; MC/ET/XVIII/278
    - RECEVEUR général, marchand bourgeois de Paris BERTRAND Anthoine § Contrat de mariage, 22 février 1648; MC/ET/XVIII/278
      contrat de mariage; Bertrand Anthoine
    - NICOLAS (Léonard) maçon § Marché, 23 février 1648; MC/ET/XVIII/278
      marché; Nicolas, Léonard
    - MAÇON NICOLAS - Léonard demeurant F6 Saint-Antoine, paroisse Saint Paul - § Marché de: ouvrage de maçonnerie pour Adam MEGENT, valet de chambre de chapelier, 23 février 1648; MC/ET/XVIII/278
      marché; Nicolas, Léonard; Megent, Adam
    - FANIER - Réné aulmonier du Roy. demeurant quai de la Tournelle § Inventaire après décès de Réné FANIER, 7 mars 1648; MC/ET/XVIII/278
    - MARCHANDS Guyblet Jean, demeurant Montagne Sainte-Geneviève Deshapet Pierre rue Saint-Denis § Association de MARCHANDS, 3 avril 1648; MC/ET/XVIII/278
    - BATILLON Louis cocher de Mr le Baron Daradon, demeurant rue Neuve Saint-Louis § Contrat de Mariage de Louis BATILLON, avec Elisabeth Brulefer., 17 avril 1648; MC/ET/XVIII/278
    - MAÇON compagnon Jacques le Hure + - demeurant rue du paon à Paris § Inventaire après décès à la requête de Simone jubé veuve de. .., 17 avril 1648; MC/ET/XVIII/278
      inventaire; Le Huré, Jacques; Jubé, Simone; maçon
    - LE HURE (Jacques) MAÇON (compagnon) § Inventaire après décès, 17 avril 1648; MC/ET/XVIII/278
      inventaire; Lehuré, Jacques
    - COCHER BATILLON Louis § Contrat de mariage, 17 avril 1648; MC/ET/XVIII/278
    - GAUGUY (Jean) POTTIER d'ETAIN § mise en apprentissage, 21 avril 1648; MC/ET/XVIII/278
      contrat d'apprentissage; Gauguy, Jean
    - POTIER d'ETAIN Jean Gaugny + de la ville de Noyon demeurant au Fb Saint-Germain des près rue du Caninot § Mise en apprentissage de Jean Gaugny, fils de. .., par Antoinette de la Paille, veuve de. .., chez Denis Perlier tissutier pt 5 ans, 21 avril 1648; MC/ET/XVIII/278
      contrat d'apprentissage; potier
    - MAÇON compagnon PERIGAULT Étienne demeurant faubourg Saint-Marcel rue Françoise § Marché avec Charles De plaigne, tissutier pour ouvrage de maçonnerie moyennant la somme de 41 livres., 27 avril 1648; MC/ET/XVIII/278
      marché; Perigault, Étienne; De Plaigne, Charles
    - DEGLITZY Emanuel demeurant rue de Judas à Paris § Contrat de Mariage de Emanuel DEGLITZY, avec Marie de Massau., 7 mai 1648; MC/ET/XVIII/278
    - Testament de Catherine Gourlin, veuve de feu Guillaume Le Bé, marchand papetier, demeurant rue Saint-Jean-de-Beauvais., 11 mai 1648; MC/ET/XVIII/278
      testament; Gourlin, Catherine
    - Mise en apprentissage de Christophe Tellier fils de défunt Jean Tellier, maître maçon, pendant 5 ans, chez Nicolas Belle, passementier tissutier., 12 mai 1648; MC/ET/XVIII/278
      contrat d'apprentissage; Tellier, Jean; Tellier, Christophe; Belle, Nicolas
    - Quittance René Bellegueule, maître menuisier, demeurant rue Mouffetard., 13 mai 1648; MC/ET/XVIII/278